【裁判字號】    92,易,370
【裁判日期】    920905
【裁判案由】    詐欺
【裁判全文】
臺灣板橋地方法院刑事判決                          九十二年度易字第三七號
    公  訴  人  臺灣板橋地方法院檢察署檢察官
    被      告  丁○○
    選任辯護人  劉邦川律師
                康文毅律師
    被      告  子○○
                丑○○○
                壬○○
右列被告等因詐欺案件，經檢察官提起公訴（九十年度偵字第一九七四號），本院
判決如左：
    主  文
丁○○、子○○、丑○○○、壬○○共同連續意圖為自己不法之所有，以詐術使人將
本人之物交付，丁○○累犯，處有期徒刑貳年陸月；子○○、丑○○○各處有期徒刑
壹年；壬○○處有期徒刑貳年貳月。
    事  實
一、丁○○前曾於民國八十六年間因違反能源管理法案件，經本院判處有期徒刑三月
    ，如易科罰金以三百元折算一日確定，於八十七年十一月十六日易科罰金執行完
    畢；壬○○前曾於八十五年間，因違反同上條例案件，經本院判處拘役二十日，
    如易科罰金以三百元折算一日，罰金六萬元，如易服勞役以三百元折算一日，於
    八十五年十月二十三日易科罰金執行完畢。詎猶不知悔改，丁○○為國季企業有
    限公司（設臺北縣蘆洲市○○○路○段三Ｏ八號二樓，下稱國季公司）負責人，
    以經營潤滑油、化工原料及溶劑買賣為業，其妻子○○則負責收帳等業務，其連
    襟壬○○係紐市企業有限公司（設雲林縣北港鎮○○里○○街七號一樓，下稱紐
    市公司）負責人，其妻子○○之弟妹丑○○○係東義營造有限公司（設嘉義縣東
    石鄉鰲鼓村鰲鼓一號，下稱東義營造公司）負責人，丁○○、子○○、壬○○、
    丑○○○基於共同意圖為自己不法所有之概括犯意，丁○○明知國季公司已為經
    濟部以八十九年一月二十一日經（八九）中字第三六八三二九號函核准解散在案
    ，對外仍以國季公司名義訂貨，而自九十年五月起至六月二十八日止，向附表一
    所示穩鼎公司等七家廠商以小額訂貨並履行付款義務之方式，取得廠商之信賴後
    ，再以附表三所示較大金額訂貨並開立如附表二所示於相當期間後再付款之支票
    做為付款（嗣屆期提示均不獲兌現），使與之交易之附表一所示穩鼎貿易有限公
    司（下稱穩公司）等七家廠商誤以為國季公司營業狀況良好，因此而陷於錯誤，
    相繼與之交易並出貨至丁○○位於臺北縣五股鄉之油庫及壬○○位於雲林縣北港
    鎮之油庫，上開出售貨品公司受有如附表一所列損失。嗣經穩鼎公司負責人戊○○於九十年七月二日派員至國季公司收取六月份之貨款，發現國季公司已人去樓
    空，且五月間所收之支票亦全部退票，並發現丁○○、子○○、壬○○、丑○○○四人已於九十年七月二日同日潛逃出境，穩鼎公司等始知受騙。
二、案經油順企業有限公司（下稱油順公司）實際負責人乙○○、彥山企業有限公司
    （下稱彥山公司）實際負責人丙○○、秦記實業公司（下稱秦記公司）負責人辛○○、穩鼎公司代表人戊○○、新高油品股份有限公司（下稱新高公司）代表人
    楊基瑞告訴及法務部調查局臺北市調查處移送臺灣板橋地方法院檢察署檢察官偵
    查起訴。
    理  由
一、訊據被告丁○○、子○○、壬○○、丑○○○均矢口否認有前開詐欺犯行，被告
    丁○○辯稱：伊所訂購之油品有部分自己銷售，賣給地下油行，有些帳伊有被人
    倒了，另部分賣給壬○○，請告訴人送貨時伊有說是北港張先生要的貨，伊自己
    銷售的部分約有七、八百萬元，伊後來都有付款，而伊賣給壬○○的部分伊是有
    從中抽取一桶五十元之利潤，伊是被張慶卓拖累的，他還欠伊二千二百多萬元左
    右，因伊和他是親戚，一直都有往來，他到底有進行那些工程，伊並沒有去調查
    ，但他之前約於八十六年間也有向伊訂過二、三千萬元之貨品，而丑○○○是有
    向伊借四百萬元，伊才會持有他的票，伊會慢慢償還告訴人云云；被告壬○○辯
    稱：伊是因景氣不好才付不出錢，伊向丁○○訂貨已有七、八年之久，伊大約是
    於九十年六月五日開始有財務狀況不穩定之狀況，到了六月底就發現沒有錢可付
    款了，伊有去高雄找伊弟弟借錢，他也沒辦法，伊轉向大陸的朋友借錢，朋友叫
    伊過去看看，所以伊才出境云云；被告子○○辯稱：告訴人所述不實，國季公司
    剛成立時，伊是有處理公司事務，但自八十六、七年間，伊就沒有再參與，只有
    在料理家務照顧小孩，上述七家公司伊都沒有接觸過云云；被告丑○○○辯稱：
    伊和丁○○間只是借貸關係，伊並不知道丁○○跟上述七家公司交易的事，只知
    道他在做油品生意，伊自八十八年間起共計向丁○○借了四、五百萬元，丁○○
    告訴伊要開幾張票，伊就依其要求開票，而面額、發票日都是丁○○決定的，之
    前再做結算，伊目前沒有能力償還云云。
二、經查：
  (一)右揭事實，業據告訴人穩鼎公司代表人戊○○、油順公司實際負責人羊汝全、彥
    山公司實際負責人丙○○、秦記公司代表人辛○○、新高公司代表人楊基瑞，及
    被害人穗暹企業有限公司（下稱穗暹公司）實際負責人癸○○、啟乙企業有限公
    司（下稱啟乙公司）代表人陳正義指述綦詳，且證人己○○即新高公司業務員證
    稱：新高公司和丁○○公司從八十二年有生意往來，過去幾年間，國季公司一個
    月只訂幾萬元到一百多萬元的油，沒有過一次訂四百多萬的等語（詳見九十一年
    三月十四日、同年月十八日偵訊筆錄）及該公司經理楊基瑞證稱：國季公司於九
    十年六月大量向新高公司提貨，甚至在六月二十八日退票前尚向新高公司提貨，
    並利用六月三十日星期五到期支票，至下星期一退票時間差空檔，在星期日離台
    （詳見九十一年一月十四日台北市調查處筆錄）及證人油順公司業務負責人乙○○證稱：油順公司與國季公司第一次生意往來是在九十年五月，之前並無往來。
    國季公司五月份訂貨而交給油順公司之支票均有兌現，六月份之五張支票則均跳
    票。均由丁○○本人打電話訂貨，指明送到壬○○在北港之公司，然後有人引導
    到油槽，聯絡壬○○前來驗收。七月初同業有人跳票，伊趕到壬○○在北港之公
    司已經人去樓空等語（詳見九十一年一月九日台北市調查處筆錄、同年三月二十
    八日偵訊筆錄），又證人彥山公司實際負責人丙○○證稱：彥山公司於八十七年
    改組，之前為富萊企業有限公司，與國季公司往來已有八、九年，訂的量很少，
    往往一、二個月訂貨一次，金額亦不過十數萬元左右。九十年五、六月丁○○大
    量購買ＮＰ溶劑，交付之三張支票只有一張兌現，另二張則於七月初退票，共被
    國季公司倒了價值一百四十一萬一百零七元的貨，這些貨都是是丁○○打電話來
    指明送到北港壬○○公司油槽（見九十一年一月台北市調查處筆錄、同年三月二
    十八日偵訊筆錄）；又證人秦記公司負責人辛○○證稱：國季公司倒帳之前並未
    和秦記公司有往來，九十年六月初丁○○主動與秦記公司聯絡表示欲購買潤滑油
    ，並郵寄支票予秦記公司，六月中旬又三度向秦記公司購買潤滑油，丁○○與其
    妻子○○表示七月初再一次結帳給付，七月初聯絡渠等未果，支票亦遭退票（見
    九十一年一月九日台北市調查處筆錄、同年四月二日偵訊筆錄）；再證人穩鼎公
    司負責人戊○○證稱：穩鼎公司開始和國季公司往來是在八十九年底，金額不大
    ，每月約三十至五十萬油品，到九十年五、六月國季公司大量進貨，共被國季公
    司倒了一千一百六十九萬八千七百三十八元的貨。貨都是丁○○電話訂的。出貨
    單註明「自」字是丁○○派車拿貨，其他是穩鼎公司自己送，有送到北港。丁○○之妻子○○有與伊對帳等語（見九十一年四月十八日偵訊筆錄）；證人穗暹公
    司業務癸○○證稱：穗暹公司與國季公司認識多年但沒往來，九十年四、五月丁○○來問有何油品可賣，從五月開始出貨給國季公司，貨都是丁○○打電話向伊
    訂的，九十年六月二十七日及七月一日出貨係由穗暹公司僱車送到五股，其他都
    是丁○○派車來拿，共被倒了四百九十四萬八千三百四十六元的帳等語（見九十
    一年一月十四日台北市調查處筆錄、同年四月十八日偵訊問筆錄）；證人啟乙公
    司業務庚○○證稱：其八十九年三月到職後，同年年底國季公司和啟乙公司之往
    來每月約幾十萬到一百萬元左右，九十年四月量開始變多，五、六月之貨款開始
    跳票（支票到期日皆為九十年七月一日前後），油品洽訂均由丁○○打電話訂，
    也有壬○○打電話來訂，貨大部份都是送到壬○○北港的油庫，再電話通知壬○○本人驗收，也有送到五股丁○○之油庫等語（見九十一年四月十八日偵訊筆錄
    ）。另經本院訊之告訴人穩鼎公司代表人戊○○亦指稱：丁○○之前一個月之訂
    貨量最多五、六十萬元，伊完全不知道丁○○是有替壬○○訂貨，他太太也有打
    電話訂貨，業務有問丁○○為何訂那麼多貨，丁○○稱那陣子生意較好，其到目
    前為止未清償任何貨款等語；訊之告訴人油順公司實際負責人羊汝全指稱：我們
    公司是先收支票再出貨，丁○○以壬○○之支票支付貨款，有口頭保證說這張票
    絕對沒有問題，丁○○目前還是沒有清償六月份任何貨款等語；訊之穗暹公司實
    際負責人癸○○指稱：伊公司是九十年五月份才開始跟丁○○交易，其並未表示
    是替壬○○訂貨，且丁○○本人於九十年七月一日還打電話跟伊訂貨，那次是送
    貨到蘆洲，到目前為止其並未清償任何貨款等語；訊之新高公司代理人己○○指
    稱：丁○○自九十年起每個月都有跟伊公司交易，但金額都不大，我們收票時只
    有訂貨人有背書，我們都會接受，到目前為止，伊公司只拿了三十萬元之部分和
    解金等語；訊之彥山公司實際負責人丙○○指稱：丁○○之前交易量不大，大約
    都是三、四十萬元，九十年五月之貨款有兌有一、二筆，九十年六月起開始有集
    中叫貨之情形，我們就覺得有異，因之前並沒有這種情形，所以後來有部分之訂
    貨我們未接受等語。此外，復有新高公司提出之該公司電子計算機統一發票九張
    、支票三紙暨雲林縣票據交換所退票理由單二張、嘉義市票據交換所退票理由單
    一張、收款日應收帳款明細表四張、煤油、潤滑油脂、溶劑及副產品十四張、溶
    劑及石油類附屬產品洽購貨品清單三十八張，彥山公司提出之料品交運單六張、
    支票二張暨雲林縣票據交換所退票理由單二張，油順公司提出之國季公司請款明
    細、支票五張、出貨單五張，穗暹公司提出之簽單、支票明細表、地磅單六張、
    支票四張，穩鼎公司提出之國季公司退票總計表、九十年五月份往來對帳單二張
    、支票七張暨嘉義市票據交換所退票理由單二張、雲林縣票據交換所退票理由單
    五張，啟乙公司提出之該公司往來交易明細表、貨物過磅單四張、出貨單、請款
    單，及秦記公司提出之該公司往來交易明細表、簽收回條、送貨單三紙、地磅單
    等件之影本附卷可資佐證。而縱認被告丁○○前與告訴人穩鼎公司、新高公司、
    油順公司、穗暹公司、彥山公司、秦記公司、啟乙公司數年來前雖均有交易往來
    ，而其所提相關明細表亦屬真正，惟依其所提資料，其與穩鼎公司於九十年前四
    個月之交易額共計四百十七萬九千零十五元，惟單單九十年五月之訂貨量即達四
    百八十三萬零五百五十元，而六月份之訂貨更高達六百八十五萬七千六百三十五
    元；另其與新高公司於九十年前四個月之交易額僅為四百三十八萬四百七十九元
    ，惟單單六月份之訂貨量即高達四百一十二萬一千一百五十二元；又其與油順公
    司於九十年前四個月之交易額為七十六萬二千元，惟單單六月份僅五日之交易額
    即達一百三十萬元；再其與穗暹公司於九十年前四個月之交易額僅三百九十八萬
    一千四百元，惟單單五月份之訂貨量即達三百一十七萬九千五百元，另六月份計
    四日加計七月一日之訂貨量更高達一百七十六萬八千八百四十六元；又其與彥山
    公司於九十年前四個月之交易額僅為七十七萬一千二百元，惟單單九十年五、六
    月之訂貨量即達一百八十六萬四千七百零七元；再其與秦記公司於九十年前四個
    月之交易額僅為二十六萬六千九百二十四元，惟單單五月份之訂貨量即達五十一
    萬九千九百元，另六月份更高達八十九萬三千二百九十六元；又其與啟乙公司於
    九十年前四個月之交易額僅為一百四十二萬八千七百元，惟單單五月份之訂貨量
    即達一百三十七萬零四百元，再參以被告丁○○、壬○○經營公司均已有數年之
    經驗，以渠等之商場經驗，就每月資金週轉情形、財務狀況如何，必係了然於心
    ，況週轉不靈絕非一朝一夕即形成，且渠等於九十年六月份下半個月猶大量訂貨
    ，何以於應支付貨款之時於九十年六月二十八日、三十日不論係被告丁○○、壬○○抑或係丑○○○之支票均發生週轉不靈無法支付貨款，其巧合性誠屬可疑，
    況被告壬○○在本院審理時自承九十年六月五日起財務狀況即已不穩定，何以於
    六月份仍委由丁○○大量訂貨，而被告丁○○在本院審理時既自承伊係於九十年
    六月三十日發現壬○○付不出錢來等語（見本院九十二年二月二十三日訊問筆錄
    ），且其本身簽發予啟乙公司之貨款支票於九十年六月二十八日面額二十三萬六
    千三百元經提示亦無法兌現，何以其於九十年六月二十八日、二十九日、三十日
    、七月一日尚向穗暹公司接連訂購大量油品，足見被告丁○○、壬○○二人係利
    用大量進貨方式開立遠期支票，再大量退票拒付貨款（詳如附表三），顯有施用
    詐術之意思，是渠等謂無詐欺意圖云云，要難採信。
  (二)又被告丁○○於九十年五月、六月間，同一時間向附表一、二被害人公司大量訂
    購油品，並利用以採取隔月結帳方式，開立自九十年六月三十日（六月三十日係
    星期六休假，支票需七月二日星期一方能提示交換）及七月二日起陸續到期之支
    票，支付前揭被害人貨款，於詐騙被害人公司油品得手後，於貨款支票到期提示
    之九十年七月二日當日，舉家帶同妻子同案被告子○○、五名幼齡子女經澳門前
    往中國大陸地區親戚住處躲避債務，此有被告丁○○全家入出境紀錄、出境班機
    航空公司班機艙單在卷可稽，足見被告丁○○訂貨之初顯有不履行債務之意思。
    再據復興航空運輸股份有限公司九十年九月十三日（９０）復運字第０七一號顯
    示：(1)、子○○係於九十年六月七日即為李建志、子○○、李雪禎、李佳容、李
    咨怡、李卿如等人向復興航空公司訂位。(2)、丑○○○係於九十年六月廿二日訂
    位。(3)、壬○○係於九十年六月廿六日訂位，有該函一紙在卷可憑，又參以被告
    丁○○、子○○、丑○○○於九十一年七月二日共同搭乘ＧＥ三五七班機及共同
    被告壬○○於九十一年七月二日搭乘ＧＥ三六三號班出境，此有旅客入出境紀錄
    查詢表影本六紙及入出境累積檔班機旅客查詢作業影本五紙在卷可憑，足見被告
    丁○○、壬○○、子○○、丑○○○於九十年六月七日始，即有犯意聯絡共同有
    不履行債務之意思。
  (三)再國季公司業經核准解散，有經濟部八十九年一月二十一日經（八九）中字第三
    六八三二九號函影本附卷可稽。且據告訴人穩鼎公司代表人戊○○、油順公司實
    際負責人羊汝全、穗暹公司實際負責人癸○○、新高公司代理人己○○、彥山公
    司實際負責人丙○○在本院審理均指稱均不知國季公司業於八十九年解散，並稱
    若知道國季公司已於八十九年解散，就不會與之交易等語是被告丁○○仍以公司
    名義向被害人訂貨，顯有施用詐術不欲履行債務之意圖。
  (四)又被告壬○○在偵查中供稱：「賣出的貨款之前玩六合彩、股票輸掉了，拿這些
    錢去補了。一直進、一直賣，然後貨款貼六合彩、股票，我因財務出現問題，預
    見七月初所開出支票即將跳票，故本人於六月二十日左右即離家未與家人聯絡，
    並於七月二日赴大陸東莞躲避。」等語；而其於本院審理時並自承自九十年六月
    五日起財務狀況即有不穩定之狀況等語。且經本院訊之被告丁○○、壬○○所訂
    購之油品處理情形為何，渠等雖均供述均全部販售出去，惟對於價值二千八百餘
    萬元之油品究係銷售何人，收回多少款項，僅泛稱買主都是地下油行，都找不到
    人了云云，亦有悖於常理，足見渠二人於訂貨之初，明知屆期不能付款，仍向被
    害人訂貨，自應認其有施用詐    術之意思。
  (五)再證人秦記公司負責人辛○○證稱：國季公司倒帳之前並未和秦記公司有往來，
    九十年六月初丁○○主動與秦記公司聯絡表示欲購買潤滑油，並郵寄支票予秦記
    公司，六月中旬又三度向秦記公司購買潤滑油，丁○○與其妻子○○表示七月初
    再一次結帳給付，七月初聯絡渠等未果，支票亦遭退票（詳見九十一年一月九日
    台北市調查處筆錄、同年四月二日偵訊筆錄）及證人庚○○於台北市調查處證稱
    ：九十年五月初，丁○○來電欲大量向本公司訂貨，並改月結開立一個月期貨支
    票方式支付貨款，五月間，丁○○、子○○夫婦曾先後四、五次向伊公司購買潤
    滑油等語，及證人戊○○在偵查中證稱：伊是自八十九年六月開始，與丁○○往
    來，他太太子○○在付帳等工作等語，及證人己○○證稱：有見過子○○在公司
    等語及証人泰文政在偵查中證稱：伊有在公司見過她等語，且經本院訊之證人即
    穩鼎公司負責催收帳款之員工甲○證稱：九十年五、六月間之訂貨，因九十年五
    月份就已有不正常之出貨，至五月底已有四百多萬元之貨款，所在於五月中老闆
    就叫伊要開始催款，伊打電話去催收帳款與會計陳小姐聯絡時，陳小姐都說是老
    闆娘子○○在處理，有時子○○自己也會來接電話，接通電話後，伊問是否是李
    太太，他都答稱是，而由伊在法庭上所聽到之聲音，更能確定當初接電話的就是
    子○○，因為他的聲音比較粗，比較特殊，所以伊特別有印象，他們五月份之貨
    款都有開支票，但後來全部都退票等語，參互以觀，足見被告子○○確有執行國
    季公司業務，其與被告丁○○有犯意聯絡，行為分擔，應為共同正犯。
  (六)又被告丑○○○供稱其係向丁○○借錢才會開票給丁○○云云，然查，經本院訊
    之被告丑○○○對於借款之金額、日期、利息計算方式均無法明確陳述，先係供
    稱利息錢都混在一起，不清楚借款金額為若干，丁○○叫伊開多少面額之支票，
    伊就開多少，如果票面金額有多開的，伊會再和他算云云，嗣又改稱：不用再繳
    利息，利息已付清，看票開多久就已經先算好利息云云，再本院訊之關於附表二
    所示東義營造公司退票之六紙支票究有無自被告丁○○處拿到現金，則供稱：好
    像有拿到一次現金，大約是九十年五月丁○○匯款四、五十萬元至伊公司在東石
    鄉農會之帳戶云云（見本院九十二年二月二十四日訊問筆錄），而被告丁○○則
    供稱：丑○○○是自八十九年五月開始向伊借錢，這幾筆錢有的有付利息，有的
    沒付利息，利息是預扣，他借多少，就要開多少錢之支票，蔡金盆還是要再付息
    給伊云云（見本院九十二年二月二十四日訊問筆錄），參互以觀，顯見被告丁○○與丑○○○間是否確有借貸關係誠屬可疑，而辯護人雖庭呈有東義營造公司在
    東石鄉農會之交易明細表，其中雖記載子○○及丁○○公司會計陳伊珍之匯款紀
    錄，惟觀諸被告子○○自九十年六月八日起至九十年六月二十日陸續匯款共計四
    百三十五萬元予被告丑○○○，何以被告丑○○○完全不復記憶，是實難遽予採
    信上開匯款原因係基於借貸關係，再參以且該當其時，被告丁○○已陸續向上述
七家廠商大量訂貨，何以被告丑○○○之上開帳戶於被告丁○○所交付予廠商之
    東義營造公司支票中，在第一張應兌現之發票日九十年六月三十日之支票到期前
    之九十年六月二十八日即將該帳戶之款項用盡至僅餘一萬零六百六十一元，況被
    告丑○○○在偵查中供稱：伊因週轉不靈約於九十年六月十五日發現實在難以維
    持，並準備全家離開台灣至大陸躲債，伊約於九十年六月二十日將即將發生退票
    情況告知丁○○，丁○○亦得知伊將至大陸躲債等語，則被告丁○○既於九十年
    六月二十日即已知悉其所交付之如附表所示東義營造公司之支票均已無法兌現，
    何以仍繼續向各家廠商訂購油品，再參以被告丑○○○事發後之離境時間，與被
    告丁○○、子○○、壬○○離境時間之巧合性，並無法合理說明，足見被告丑○○○與被告丁○○間有犯意聯絡，行為分擔，應屬共同正犯無疑。
  (六)綜上所述，足認被告四人前開辯解，顯係事後卸責之詞，委不足採，是事證明確
    ，渠等之犯行均洵堪認定，應予依法論科。
三、核被告丁○○、子○○、壬○○、丑○○○四人所為，均係犯刑法第三百三十九
    條第一項之詐欺取財罪。其四人間均具有犯意聯絡及行為分擔，為共同正犯。又
    渠等先後多次犯行，時間緊接，犯罪構成要件相同，顯係基於概括犯意所為，應
    依連續犯之規定，論以一罪，並加重其刑。又查，被告丁○○前曾於八十六年間
    因違反能源管理法案件，經本院判處有期徒刑三月，如易科罰金以三百元折算一
    日確定，於八十七年十一月十六日易科罰金執行完畢，有臺灣高等法院檢察署刑
    案紀錄簡覆表、臺灣高等法院被告全國前案紀錄表各一份在卷足憑，其於五年以
    內再犯本件有期徒刑以上之罪，為累犯，應依法遞予加重其刑。又臺灣高雄地方
    法院檢察署九十一年度偵字第二三三七０號移送併辦之被告丁○○、壬○○詐欺
    犯行部分，與前開起訴部分係屬同一事實，本院自得併予審理，附此敘明。爰審
    酌被告四人既明知本身已無支付能力，猶向前述七家廠商訂購大量油品，總金額
    達二千八百二十一萬二千一百三十九元，詐得之利益頗多，至今僅與部分被害廠
    商達成以五成款達成和解，大部分款項仍未償還，且渠等犯罪後均否認犯行，顯
    見毫無悔意及犯罪後態度等一切情狀，各量處如主文所示之刑，以示懲儆。
據上論斷，應依刑事訴訟法第二百九十九條第一項前段、第三百零一條第一項，刑法
第二十八條、第五十六條、第三百三十九條第一項、第四十七條，罰金罰鍰提高標準
條例第一條前段，判決如主文。
本案經檢察官高智美到庭執行職務
中      華      民      國    九十二    年      九      月      五      日
                                      臺灣板橋地方法院刑事第六庭
                                          法  官  王  士  珮
右正本證明與原本無異。
如不服本判決，應於判決送達後十日內，向本院提出上訴狀。
                                          書記官  程  欣  怡
中      華      民      國    九十二    年      九      月      五      日
附錄本件論罪科刑法條全文：
中華民國刑法第三百三十九條
意圖為自己或第三人不法之所有，以詐術使人將本人或第三人之物交付者，處五年以
下有期徒刑、拘役或科或併科一千元以下罰金。
以前項方法得財產上不法之利益或使第三人得之者，亦同。
前二項之未遂犯罰之。
附表一：
┌────┬───────┬────┬─────┬──────┬─────
│出貨公司│公司地址      │發票人  │退票金額  │未開立支票且│合計
│        │              │        │          │且未付款金額│
├────┼───────┼────┼─────┼──────┼─────
│穩鼎貿易│台北市○○○路│壬○○  │   0000000│     0000000│  00000000
│有限公司│二○七號四一○│        │          │            │（起訴書將
│        │室            ├────┼─────┤            │金額誤載為
│        │              │東義營造│   0000000│            │00000000）
│        │              │有限公司│          │            │
├────┼───────┼────┼─────┼──────┼─────
│油順企業│高雄市左營區文│丁○○  │    520000│           0│   0000000
│有限公司│自路五二四巷三│        │          │            │（扣除磅差
│        │○弄二號二樓  │        │          │            │實際貨款為
│        │              │        │          │            │0000000，
│        │              ├────┼─────┤            │故油順公司
│        │              │壬○○  │    780000│            │尚開立面額
│        │              │        │          │            │為8043元之
│        │              │        │          │            │支票予被告
│        │              │        │          │            │丁○○）
├────┼───────┼────┼─────┼──────┼─────
│穗暹企業│台南市○○路二│壬○○  │   0000000│     0000000│   0000000
│有限公司│段一○七號    │        │          │            │
│        │              ├────┼─────┤            │
│        │              │東義營造│   0000000│            │
│        │              │有限公司│          │            │
├────┼───────┼────┼─────┼──────┼─────
│啟乙企業│桃園縣龜山鄉國│丁○○  │    236300│           0│   0000000
│有限公司│園街四十一號  │        │          │            │
│        │              ├────┼─────┤            │
│        │              │壬○○  │    846100│            │
│        │              │        │          │            │
│        │              ├────┼─────┤            │
│        │              │東義營造│    288000│            │
│        │              │有限公司│          │            │
├────┼───────┼────┼─────┼──────┼─────
│秦記實業│台北縣土城市大│壬○○  │    519900│      893296│   0000000
│有限公司│暖路一三二號  │        │          │            │
│        │              │        │          │            │
├────┼───────┼────┼─────┼──────┼─────
│彥山企業│台北市○○路二│壬○○  │   0000000│      321507│   0000000
│有限公司│段四七三號三樓│        │          │            │
│（原富萊│              │        │          │            │
│企業有限│              │        │          │            │
│公司）  │              │        │          │            │
├────┼───────┼────┼─────┼──────┼─────
│新高油品│台北市○○○路│壬○○  │   0000000│     0000000│   0000000
│股份有限│二段一八八號二│        │          │            │
│公司    │樓            ├────┼─────┤            │
│        │              │東義營造│    900000│            │
│        │              │有限公司│          │            │
├────┼───────┴────┴─────┴──────┴─────
│總計    │                                                      00000000
│        │                                                   (起訴書誤載
│        │                                                   為00000000)
└────┴───────────────────────────────
附表二：
┌────┬────┬────┬────┬──────┬─────┐
│執票人  │發票人  │付款人  │到期日  │面      額  │票號      │
├────┼────┼────┼────┼──────┼─────┤
│穩鼎貿易│東義營造│東石鄉農│90.6.30 │     0000000│FA0000000 │
│有限公司│有限公司│會信用部│90.6.30 │      571500│FA0000000 │
│        │        │        │        │            │  │
│        ├────┼────┼────┼──────┼─────┤
│        │壬○○  │合作金庫│90.6.30 │      514200│FA0000000 │
│        │        │銀行北港│90.7.05 │      750000│DY0000000 │
│        │        │分行    │90.7.05 │      545500│DY0000000 │
│        │        │        │90.7.07 │      725000│DY0000000 │
│        │        │        │90.7.10 │      734900│DY0000000 │
│        │        │        │        │            │          │
├────┼────┼────┼────┼──────┼─────┤
│穗暹企業│東義營造│東石鄉農│90.7.12 │     0000000│FA0000000 │
│有限公司│有限公司│會信用部│90.7.17 │      714500│FA0000000 │
│        │        │        │        │            │          │
│        ├────┼────┼────┼──────┼─────┤
│        │壬○○  │合作金庫│90.7.10 │      900000│DY0000000 │
│        │        │銀行北港│        │            │          │
│        │        │分行    ├────┼──────┼─────┤
│        │        │        │90.7.15 │      565000│DY0000000 │
│        │        │        │        │            │          │
├────┼────┼────┼────┼──────┼─────┤
│秦記實業│壬○○  │合作金庫│90.6.30 │      519900│DY0000000 │
│有限公司│        │銀行北港│        │            │          │
│        │        │分行    │        │            │          │
├────┼────┼────┼────┼──────┼─────┤
│啟乙企業│丁○○  │臺灣中小│90.6.28 │      236300│AR0000000 │
│有限公司│        │企業蘆洲│        │            │          │
│        │        │分行    │        │            │          │
│        ├────┼────┼────┼──────┼─────┤
│        │東義營造│東石鄉農│90.7.10 │      288000│FA0000000 │
│        │有限公司│會信用部│        │            │          │
│        ├────┼────┼────┼──────┼─────┤
│        │壬○○  │合作金庫│90.6.30 │      456400│DY0000000 │
│        │        │銀行北港│90.7.5  │      389700│DY0000000 │
│        │        │分行    │        │            │          │
├────┼────┼────┼────┼──────┼─────┤
│油順企業│丁○○  │臺灣中小│90.7.03 │      260000│AR0000000 │
│有限公司│        │企業銀行│90.7.05 │      260000│AR0000000 │
│        │        │蘆洲分行│90.7.07 │      260000│AR0000000 │
│        ├────┼────┼────┼──────┼─────┤
│        │壬○○  │合作金庫│90.7.12 │      260000│DY0000000 │
│        │        │銀行北港│90.7.13 │      260000│DY0000000 │
│        │        │分行    │        │            │          │
├────┼────┼────┼────┼──────┼─────┤
│新高油品│東義營造│東石鄉農│90.6.30 │      900000│FA0000000 │
│股份有限│有限公司│會信用部│        │            │          │
│公司    │        │        │        │            │          │
│        ├────┼────┼────┼──────┼─────┤
│        │壬○○  │合作金庫│90.6.30 │      500000│DY0000000 │
│        │        │銀行北港│90.7.05 │      550200│DY0000000 │
│        │        │分行    │        │            │          │
├────┼────┼────┼────┼──────┼─────┤
│彥山企業│壬○○  │合作金庫│90.6.30 │      465000│DY0000000 │
│有限公司│        │銀行北港│        │            │          │
│(原富萊 │        │分行    ├────┼──────┼─────┤
│企有限公│        │        │90.6.30 │      623600│DY0000000 │
│司)     │        │        │        │            │          │
└────┴────┴────┴────┴──────┴─────┘
附表三：
┌──┬────┬─────┬───────┬───────┬─────┐
│編號│被害人  │原交易往來│詐欺所得貨物價│   詐欺手法   │備     註 │
│    │        │記錄      │值            │              │          │
├──┼────┼─────┼───────┼───────┼─────┤
│一  │穩鼎貿易│八十二年開│九十年五月大量│利用同業行規約│子○○九十│
│    │有限公司│始往來，至│訂貨四百八十三│定，以月結後，│年六月七日│
│    │        │九十年五月│萬零五百五十元│開立遠期支票方│訂位、蔡黃│
│    │        │間，又主動│，嗣後九十年六│式，先取貨後，│金盆九十年│
│    ││與公司聯繫│月間復訂貨六百│即拒不付款，潛│六月廿二日│
│    │        │往來交易  │八十五萬七千六│逃出境。      │訂位、張慶│
│    │        │          │百三十八元。  │              │章九十年六│
│    │        │          │              │              │月廿六日訂│
│    │        │          │              │              │位、九十年│
│    │        │          │              │              │七月二日共│
│    │        │          │              │              │同出境。  │
├──┼────┼─────┼───────┼───────┼─────┤
│二  │穗暹企業│九十年五月│九十年五月間訂│利用同業行規約│同右      │
│    │有限公司│開始往來  │貨三百一十七萬│定，以月結後，│          │
│    │        │          │九千五百元，嗣│開立遠期支票方│          │
│    │        │          │後九十年六月間│式，先取貨後，│          │
│    │        │          │復訂貨一百七十│即拒不付款，潛│          │
│    │        │          │六萬八千八百四│逃出境。      │          │
│    │        │          │十六元。      │              │          │
├──┼────┼─────┼───────┼───────┼─────┤
│三  │秦記實業│九十年四月│九十年六月初訂│以開期票方式，│同右      │
│    │有限公司│間同業介紹│貨五十一萬九千│先取貨後，即拒│          │
│    │        │認識，嗣後│九百元，嗣後六│不付款潛逃出境│          │
│    │        │同年六月初│月中旬復訂貨八│。            │          │
│    │        │開始往來  │十九萬三千二百│              │          │
│    │        │          │九十六元。    │              │          │
├──┼────┼─────┼───────┼───────┼─────┤
│四  │啟乙企業│八十九年底│九十年五月間大│以小額訂貨並履│同右      │
│    │有限公司│起每月幾十│量訂貨一百三十│行付款義務方式│          │
│    │        │萬到一百萬│七萬零四百元。│，取得廠商信賴│          │
│    │        │不等金額購│              │後，再以較大金│          │
│    │    │買溶劑、潤│              │額訂貨並開立於│          │
│    │        │滑油。    │              │相當期間後，再│          │
│    │        │          │              │付款之支票作為│          │
│    │        │          │              │付款。        │          │
├──┼────┼─────┼───────┼───────┼─────┤
│五  │油順企業│九十年五月│九十年六月十八│以開期票方式先│同右      │
│    │有限公司│間開始往來│日、二十日、廿│取貨後即拒不付│          │
│    │        │，每星期出│二日、廿七日、│款，且被告李明│          │
│    │        │三台油罐車│廿八日、訂購一│曉於六月廿七日│          │
│    │        │之貨。    │百三十萬元潤滑│、廿八日訂貨時│          │
│    │        │          │油            │，顯已經預知無│          │
│    │        │          │              │法付款且預備出│          │
│    │        │          │              │境中仍訂貨，足│          │
│    │        │          │              │認有施用詐術。│          │
│    │        │          │              │              │          │
├──┼────┼─────┼───────┼───────┼─────┤
│六  │新高油品│八十二年有│九十年五月訂貨│以小額訂貨並履│同右      │
│    │股份有限│生意往來，│一百九十五萬零│行付款義務方式│          │
│    │公司    │月量為一百│二百元，嗣後同│，取得廠商信賴│          │
│    │        │萬元以下  │年六月復大量訂│後，再以較大金│          │
│    │        │          │貨四百一十二萬│額訂貨並開立於│          │
│    │        │          │一千一百五十二│相當期間後，再│          │
│    │        │          │元。          │付款之支票作為│          │
│    │        │          │              │付款。        │          │
├──┼────┼─────┼───────┼───────┼─────┤
│七  │彥山企業│公司成立後│九十年五月、六│以小額訂貨並履│同右      │
│    │有限公司│即有往來，│月起，大量購買│行付款義務方式│          │
│    │        │但月量為十│ＮＰ溶劑，共一│，取得廠商信賴│          │
│    │        │數萬元左右│百八十六萬四千│後，再以較大金│          │
│    │        │。        │七百餘元。    │額訂貨，並開立│          │
│    │        │          │              │於相當期間後再│          │
│    │        │          │              │付款之支票作為│          │
│    │        │          │              │付款。        │          │
└──┴────┴─────┴───────┴───────┴─────┘


司法院資訊處製作；財團法人民間司法改革基金會備份。
